【裁判字號】    89,易緝,139
【裁判日期】    891005
【裁判案由】    竊盜
【裁判全文】
臺灣桃園地方法院刑事判決                        八十九年度易緝字第一三九號
    公訴人  臺灣桃園地方法院檢察署檢察官
    被  告  甲○○
右列被告因竊盜案件，經檢察官提起公訴（八十八年度偵字第一四二九三號），本院
判決如左：
        主  文
甲○○竊盜，處有期徒刑參月。
        事  實
一、甲○○曾於民國八十年間因竊盜案件，經台灣士林地方法院於八十二年二月二十
    六日判處有期徒刑一年六月，嗣經台灣高等法院於八十二年六月九日撤銷改判有
    期徒刑二年，於八十三年七月十三日縮刑期滿（未構成累犯），意圖為自己不法
    之所有，於八十八年八月十五日某時，在桃園縣桃園市○○○街「巴黎建設工地
    」，擅取同址工作之工人乙○○置於該處之機車鑰匙，至同縣市○○○街四十三
    號前「東東保齡球館」停車場，啟動鄭玉桂所有交由乙○○使用之車號ＨＸＣ─
    二六五號機車，予以竊取後，供為己代步之用。乙○○於當日發覺失竊旋即報警
    ，並曾告知甲○○，惟甲○○以破舊機車不會被偷云云虛應，嗣於八十八年九月
    二日晚上八時許，沈萬香騎乘前開贓車，行經台北縣板橋市○○路○段一七六號
    前，為警查獲。案發後甲○○棄保逃匿，經本院發佈通緝，於八十九年八月二十
    三日晚上十一時許，在台北市大同區○○○路與民權西路口，為警緝獲。
二、案經台北市政府警察局大安分局報請台灣桃園地方法院檢察署檢察官偵查起訴。
        理  由
一、訊據被告甲○○固坦承於右揭時、地，未經知會被害人陳慶傳，即取其鑰匙騎用
    前開機車，約一個月後才遭警查獲等事實，惟矢口否認有何竊盜行為，辯稱：伊
    疏忽忘了向乙○○說借車，並無竊盜之意云云。惟查，右揭事實，業據被害人乙
    ○○於警訊時指述綦詳，且於偵查中陳稱「（你發覺車不見時有無問沈？）我有
    問沈提說車放在那也會被偷，他對我說是部兩光車（按台語，指破舊車輛之意）
    ，沒人會偷」等語（見偵卷第二十七頁），是被告面對被害人陳述機車遭竊一事
    ，竟能若無其事虛應了事，繼續騎用該部機車長達一個月，其竊盜行為豈是「疏
    忽」二字所能狡飾？被告為自己不法所有之意圖，竊取被害人機車使用甚為明灼
，故被告所辯，要屬卸責之詞，不足採信，復有車輛竊盜、車牌失竊資料查詢報
    表一紙在卷可參。是本件事證明確，被告犯行堪予認定。
二、核被告所為，係犯刑法第三百二十條第一項之普通竊盜罪。爰審酌被告為圖己便
    ，竊用被害人機車，造成被害人行動不便，事後竟對被害人提及機車失竊一事，
    虛應了事，雖所竊財物價值不高，但其法紀觀念薄弱，惡性非輕及犯後猶飾詞狡
    辯態度不佳等一切情狀，量處如主文所示之刑，以資懲儆。
據上論斷，應依刑事訴訟法第二百九十九條第一項前段，刑法第三百二十條第一項，
罰金罰鍰提高標準條例第一條前段，判決如主文。
本案經檢察官魏雯祈到庭執行職務。
中      華      民      國    八十九    年      十      月      五      日
                              臺灣桃園地方法院刑事第二庭
                                  法    官    傅  中  樂
右正本證明與原本無異。
如不服本判決，應於判決送達後十日內，向本院提出上訴狀。
                                  書 記 官    梁  麗  雲
中      華      民      國    八十九    年      十      月      九      日
附論罪科刑依據之法條：
刑法第三百二十條第一項
意圖為自己或第三人不法之所有，而竊取他人之動產者，為竊盜罪，處五年以下有期
徒刑、拘役或五百元以下罰金。


司法院資訊處製作；財團法人民間司法改革基金會備份。
